臺灣臺北地方法院刑事裁定　
111年度單禁沒字第167號
聲  請  人  臺灣臺北地方檢察署檢察官
被      告  蘇至行

                    籍設新北市○○區○○路000號0樓（新北○○○○○○○○○)

上列聲請人因被告違反毒品危害防制條例案件（110年度毒偵字
第670、733、734號），聲請單獨宣告沒收違禁物（110年度聲沒
字第80號），本院裁定如下：
    主  文
扣案如附表所示之物均沒收銷燬之。
    理  由
一、聲請意旨略以：被告蘇至行因違反毒品危害防制條例案件，
    經臺灣臺北地方檢察署（下稱臺北地檢署）檢察官以110年
    度毒偵字第670、733、734號為不起訴處分確定在案，而扣
    案如附表所示之物，經送檢驗，均檢出第二級毒品甲基安非
    他命成分，有台灣尖端先進生技醫藥股份有限公司毒品原物
    鑑定實驗室毒品證物鑑定分析報告、交通部民用航空局航空
    醫務中心毒品鑑定書各1份附卷可稽，為毒品危害防制條例
    第2條第2項第2款所規定之第二級毒品，屬違禁物，爰依毒
    品危害防制條例第18條第1項、刑法第40條第2項規定，聲請
    裁定沒收並銷燬等語。
二、按違禁物不問屬於犯罪行為人與否，沒收之；違禁物或專科
    沒收之物得單獨宣告沒收；又查獲之第一、二級毒品及專供
    製造或施用第一、二級毒品之器具，不問屬於犯罪行為人與
    否，均沒收銷燬之，刑法第38條第1項、第40條第2項、毒品
    危害防制條例第18條第1項前段分別定有明文。　　
三、經查：
（一）被告前因施用第二級毒品案件，經本院以110年度毒聲字
      第245號裁定送勒戒處所執行觀察、勒戒，被告不服提起
      抗告後，復經臺灣高等法院以110年度毒抗字第915號裁定
      抗告駁回確定，嗣被告送執行上開觀察、勒戒處分後，因
      認無繼續施用毒品傾向，於110年12月6日執行完畢釋放出
      所，並經臺北地檢署檢察官以110年度毒偵字第670、733
      、734號為不起訴處分確定在案，有臺灣高等法院被告前
      案紀錄表及上開不起訴處分書在卷可稽（見本院111年度
      單禁沒字第167號卷【下稱本院卷】第27至29頁，臺北地
      檢署110年度毒偵字第733號卷【下稱毒偵字第733號卷】
      第43至44頁）。
（二）而扣案如附表編號1所示之物，均為第二級毒品甲基安非
      他命乙情，業據被告於警詢及偵查中供陳在卷（見臺灣新
      北地方檢察署109年度毒偵字第7238號卷【下稱毒偵字第7
      238號卷】第7頁、第33頁反面），且經初步檢驗均呈甲基
      安非他命反應，有新北市政府警察局三重分局查獲涉嫌違
      反毒品危害防制條例案件毒品初步鑑驗報告單在卷可佐（
      見毒偵字第7238號卷第17頁）；復經送台灣尖端先進生技
      醫藥股份有限公司毒品原物鑑定實驗室鑑定，檢出第二級
      毒品甲基安非他命成分（詳如附表所示），亦有該公司毒
      品原物鑑定實驗室109年11月20日毒品證物鑑定分析報告
      在卷可考（見毒偵字第7238號卷第38頁），足徵上開扣案
      物確均係第二級毒品甲基安非他命而屬違禁物無訛，均應
      依毒品危害防制條例第18條第1項前段規定宣告沒收銷燬
      。又扣案如附表編號1所示毒品之包裝袋，因包覆毒品，
      其上顯留有該毒品之殘渣，衡情難與之完全析離，且無析
      離之實益與必要，就該包裝袋均應併予宣告沒收銷燬。至
      鑑定時經取樣鑑驗耗用之毒品，因已不存在，自無庸宣告
      沒收銷燬，附此敘明。
（三）又扣案如附表編號2所示之吸食器具1組，經送鑑驗，而以
      乙醇溶液沖洗，同檢出第二級毒品甲基安非他命等成分，
      有臺北市政府警察局萬華分局搜索扣押筆錄、扣押物品目
      錄表、扣案物照片、臺北地檢署108年度藍字第1811號扣
      押物品清單、交通部民用航空局航空醫務中心108年11月2
      8日航藥鑑字第0000000號毒品鑑定書存卷可佐（見臺北地
      檢署毒偵字第4010號卷第29至33頁、第39至40頁、第105
      頁、第107頁），顯見該扣案物上含有毒品殘渣，而以現
      今所採行之鑑驗方式，無法將殘留於其上之毒品殘渣完全
      析離，且無析離之實益與必要，是該扣案物連同其上之毒
      品殘渣，應整體視為第二級毒品，亦應依毒品危害防制條
      例第18條第1項規定，宣告沒收銷燬。
（四）綜上，檢察官就扣案如附表所示之物均聲請單獨宣告沒收
      銷燬，揆諸前揭說明，洵無不合，應予准許。
四、依刑事訴訟法第455條之36第2項，毒品危害防制條例第18條
    第1項前段，刑法第11條、第40條第2項，裁定如主文。　　
中　　華　　民　　國　　111 　年　　3 　　月　　3 　　日
　　　　　　　　　刑事第七庭  法　官　王星富
上正本證明與原本無異。
如不服本裁定，應於裁定送達後5日內向本院提出抗告狀。因疫
情而遲誤不變期間，得向法院聲請回復原狀。
                              書記官  林素霜
中　　華　　民　　國　　111 　年　　3 　　月　　4 　　日
附表：
編號 扣  案  物  品 鑑  定  結  果 證      據 1 白色透明結晶2包（含包裝袋2個） ⒈總毛重1.68公克。 ⒉證物外觀一致，隨機取1件進行分析，實驗室編號DAA1963。毛重0.84公克，淨重0.74公克，取0.002公克鑑驗，驗餘淨重0.738公克。 ⒊檢出第二級毒品甲基安非他命成分。 ⒈新北市政府警察局三重分局搜索扣押筆錄、扣押物品目錄表、查獲涉嫌違反毒品危害防制條例案件毒品初步鑑驗報告單、扣案物照片、臺北地檢署110年度青字第444號扣押物品清單（見毒偵字第7238號卷第12至14頁、第17頁、第21至22頁，毒偵字第733號卷第39頁）。 ⒉台灣尖端先進生技醫藥股份有限公司毒品原物鑑定實驗室109年11月20日毒品證物鑑定分析報告（見毒偵字第7238號卷第38頁）。 2 吸食器具1組 經乙醇沖洗，檢出第二級毒品甲基安非他命成分。 ⒈臺北市政府警察局萬華分局搜索扣押筆錄、扣押物品目錄表、扣案物照片、臺北地檢署108年度藍字第1811號扣押物品清單（見臺北地檢署毒偵字第4010號卷第29至33頁、第39至40頁、第105頁）。 ⒉交通部民用航空局航空醫務中心108年11月28日航藥鑑字第0000000號毒品鑑定書（見同上卷第107頁）。